臺灣新北地方法院刑事判決
111年度金簡上字第165號
上  訴  人  
即  被  告  鄭王品




上列上訴人即被告因違反洗錢防制法等案件，不服本院111年度
金簡字第573號中華民國111年8月8日第一審判決（聲請簡易判決
處刑案號：111年度偵緝字第2811號），提起上訴，本院管轄之
第二審合議庭判決如下：
    主  文
上訴駁回。
鄭王品緩刑貳年，並應依附件一所示內容為給付。 
    事  實
一、本案經本院合議庭審理結果，認第一審以上訴人即被告鄭王
    品所為，係犯刑法第30條第1項前段、洗錢防制法第14條第1
    項之幫助洗錢罪及刑法第30條第1項前段、第339條第1項之
    幫助詐欺取財罪，量處被告有期徒刑2月，併科罰金新臺幣
    （下同）5,000元，罰金如易服勞役，以1,000元折算1日等
    情，其認事用法及量刑均屬妥適，應予維持，除補充「被告
    於本院審理中之自白（本院金簡上卷第67頁）」資為證據外
    ，其餘事實、證據及理由，均引用如附件第一審判決書之記
    載。
二、被告上訴意旨略以：被告無父母、無家可歸，居住在公司宿
    舍，若入監服刑，公司不會讓我回去工作，願賠償告訴人損
    失，請求給予緩刑等語。
三、原審以被告事證明確，依洗錢防制法第14條第1項、第16條
    第2項、刑法第11條、30條第1項前段、第2項、第339條第1
    項、第55條、第42條第3項前段，刑法施行法第1 條之1 規
    定，並依刑法第57條規定，審酌被告提供金融機構帳戶予他
    人作為詐欺犯罪匯款之用，復幫助掩飾犯罪贓款去向，除造
    成偵查犯罪之困難，並使幕後犯罪人得以逍遙法外，危害社
    會治安，所為實不足取，兼衡其所具之智識程度、無前科而
    素行尚佳、犯罪動機、目的、手段、告訴人所受之損害程度
    、被告犯後坦承犯行之良好態度等一切情狀，量處有期徒刑
    2月，併科罰金5,000元，並諭知易服勞役之折算標準。經核
    認事用法並無違誤，量刑亦稱妥適。再按是否宣告緩刑，法
    院本屬有權自由斟酌決定，縱未宣告緩刑，亦不生不適用法
    則或其他違背法令之問題，被告不得任意指摘為違法（最高
    法院92年度台上字第2117號判決意旨參照）。查被告對原審
    認定之犯罪事實及量刑均無爭執，亦坦承犯罪，僅以已與告
    訴人達成和解為由提起上訴，並請求給予緩刑，然原審判決
    並無違法或不當之處，已說明如上，被告上訴尚非有理由，
    應予駁回。
四、末查，被告未曾因故意犯罪受有期徒刑以上刑之宣告，有臺灣高等法院被告前案紀錄表附卷可稽（本院金簡上卷第15頁），其因一時失慮，致罹刑典，犯罪後於偵查及本院審理時均坦承犯行，堪認有所悔悟，且事後始終表達有意賠償告訴人周旻佑之損害，而終於本院審理時與告訴人達成調解，賠償告訴人損失，告訴人亦願宥恕被告，同意法院給予被告自新或緩刑之機會（本院金簡上卷第68、79頁），可認被告已盡力彌補其犯行所生之損害，足見被告具悛悔之意，本院認被告經此偵查、審判程序及刑之宣告後，應能知所警惕，而無再犯之虞，因認對被告所處之刑以暫不執行為適當，依刑法第74條第1項第1款之規定，予以宣告緩刑2年，以啟自新。又為確保緩刑之宣告能收具體之成效，兼顧告訴人之權益，督促被告確實履行調解條件，並依刑法第74條第2項第3款之規定，命被告應依附件一所示本院調解筆錄所載調解成立內容給付，以觀後效。若被告不依約按期履行前述負擔，且情節重大足認原宣告之緩刑難收其預期效果，而有執行刑罰之必要，依刑法第75條之1第1項第4款之規定，得撤銷其緩刑宣告，附此敘明。
五、沒收部分：
    被告所申辦臺灣土地銀行帳號000000000000號帳戶之存摺、
    提款卡，於提供真實姓名年籍不詳之成年人後，已非其所有
    ，且非違禁物，爰不予宣告沒收，附此敘明。
據上論斷，應依刑事訴訟法第455條之1第1項、第3項、第368條
、第373條，判決如主文。
中　　華　　民　　國　　111 　年　　11　　月　　28　　日
                  刑事第十八庭  審判長法  官  詹蕙嘉
                  
                                      法  官  施函妤
                                      
                                      法  官  劉明潔
上列正本證明與原本無異。
不得上訴。
                                      書記官  方志淵
中　　華　　民　　國　　111 　年　　11　　月　　30　　日
附件一：被告應遵守下列緩刑條件：
被告應給付原告周旻佑新臺幣31,100元，於民國111年11月15日前先給付5,000元（註：被告已履行），餘款26,100元自111年12月起每月1日前分期給付13,050元至原告所指定之金融機構帳戶，如有一期不履行，視為全部到期。 
備註：
  一、依刑法第74條第4項規定，上開調解成立部分，得為民事
      強制執行名義。
  二、依刑法第75條之1第1項第4款規定，被告違反本院所定前
      開命其所為之事項情節重大，足認原宣告之緩刑難收預期
      效果，而有執行刑罰之必要者，得撤銷緩刑之宣告。